【裁判字號】    90,抗,14
【裁判日期】    891206
【裁判案由】    詐欺等
【裁判全文】
臺灣高等法院臺南分院刑事裁定            九十年度抗字第十四號  Ａ
      抗  告  人
      即自訴人    乙  ○  ○
      被      告  甲  ○  ○
右抗告人因自訴被告詐欺案件，不服臺灣臺南地方法院中華民國八十九年十二月六日
所為裁定（八十九年度自字第四三一號），提起抗告，本院裁定如左：
      主      文
抗告駁回。
      理      由
一、抗告意旨略以：原審未予詳查，遽認定被告辯稱伊因怕抗告人不再給付死會會錢
    ，故於抗告人給付前先不付款予抗告人等語屬實，殊嫌草率；實則抗告人均有按
    時繳納八、九月應繳之死會會款與被告，被告亦確已於民國（下同）八十九年十
    月向其他死會會員收取會款，而堅不支付抗告人應於八十九年十月二十日應收之
    會款，顯有侵佔之意思；又抗告人誤信可由排定之順序收取會款，因而繼續繳納
    死會會款，而未採取可折抵之方法云云。
二、訊據被告甲○○於本院調查中矢口否認有詐欺等犯行，並辯稱「伊無詐欺乙○○
    的金錢，抗告人於八十九年五月先跟伊借會，則八十九年十月之會錢應由伊收取
    ，且抗告人八十九年十月後之死會會錢均未繳納」等語。經查：
  (一)抗告人於本院調查時自承每月需繳八千元給被告，已有三個月未繳（見本院九十
    年一月三十日訊問筆錄）等情。又被告就抗告人所指訴止會後依排序應於八十九
    年十月二十日給付自訴人新台幣（下同）八萬八千九百二十元乙節於原審並不爭
    執，亦表示一定會給付抗告人，惟因抗告人亦對其負有給付死會會款之義務，因
    抗告人對其他會員表示以後不再給付死會會錢給被告，為恐影響止會後的後續進
    行，才在取得抗告人爾後會繼續繳付應付的死會會錢的保證前，先不給付；而抗
    告人亦於原審及本院調查中到場坦承就被告所起之互助會，參加七會，已標取三
    會等情，則抗告人與被告雙方就發生債務糾紛之原因並不爭執，是抗告人有給付
    被告死會會款的債務，被告有給付抗告人止會後依排序應給付的金錢債務，二人
    互負債務，抗告人又與被告互換一會，雙方係就金額之計算上有所爭執，被告因
    而暫不給付抗告人於八十九年十月二十日屆期之止會後應付款項。
  (二)依上所述，抗告人與被告雙方互負債務之情形下，於債務金額之計算上發生爭執
    ，要屬民事糾紛，應循民事救濟管道釐清，尚難據此即謂被告就發生爭執之金額
    有何不法所有之詐欺意圖，應認本件被告罪嫌尚屬不足。
三、原審以被告犯罪嫌疑不足，依刑事訴訟法第三百二十六條第三項、第二百五十二
    條第十款規定，裁定駁回本件自訴，經核於法並無不合，抗告人指摘原裁定不當
    ，為無理由，應予駁回。
據上論斷，應依刑事訴訟法第四百十二條，裁定如主文。
中    華    民    國      九十    年      二      月      二十一      日
                                  臺灣高等法院臺南分院刑事第六庭
                                      審判長法官  楊    明    章
                                            法官  戴    勝    利
                                            法官  顏    基    典
右正本證明與原本無異。
不得再抗告。
                                      法院書記官  呂    嘉    文
中    華    民    國      九十      年      二      月      二十二      日


司法院資訊處製作；財團法人民間司法改革基金會備份。
